【裁判字號】    92,上訴,1032
【裁判日期】    920729
【裁判案由】    毒品危害防制條例
【裁判全文】
臺灣高等法院臺中分院刑事判決                  九十二年度上訴字第一○三二號
    上  訴  人  臺灣彰化地方法院檢察署檢察官
    被      告  乙○○
右上訴人因被告違反毒品危害防制條例案件，不服臺灣彰化地方法院九十二年度訴字
第四八四號中華民國九十二年四月二十八日第一審判決（起訴案號：臺灣彰化地方法
院檢察署九十二年度毒偵字第九五一號），提起上訴及移
二年度毒偵字第一一四四號），本院判決如左：
    主  文
原判決撤銷。
乙○○連續施用第一級毒品，處有期徒刑捌月，扣案之第一級毒品海洛因壹包（淨重
零點壹伍公克）、摻有海洛因之注射針筒壹支均沒收銷燬之。
    事  實
一、乙○○前於民國八十九年、九十年間，分別因施用第二級毒品案件，先後經臺灣
    彰化地方法院裁定二次觀察、勒戒後，均認無繼續施用毒品之傾向，由臺灣彰化
    地方法院檢察署檢察官分別於九十年一月五日以八十九年度毒偵字第六○七一號
    、第六一一六號及九十年八月二十三日以九十年度毒偵字第二三二一號為不起訴
    處分確定，又於九十一年間，分別因施用第一、二級毒品，經臺灣彰化地方法院
    判處有期徒刑十月、六月確定（尚未執行，不構成累犯）。詎仍不知戒絕，竟基
    於施用第一級毒品海洛因之概括犯意，連續於九十二年二月十八日下午一時許起
    至九十二年四月十七日上午九時許止，在彰化縣員林鎮○○路奉天宮之公共廁所
    內、其彰化縣溪湖鎮○○里○○路一一九號住處、彰化縣埔鹽鄉公墓之廁所內等
    地，以將海洛因摻入香煙點火吸食或以注射針筒注射之方式，施用第一級毒品海
    洛因多次。嗣為警於九十二年二月十八日下午二時許，在彰化縣員林鎮○○路奉
    天宮之公共廁所內查獲，並扣得不知何人所有之注射針筒一支，始知上情。後乙
    ○○又經警於九十二年四月十七日上午十時三十分許，在彰化縣溪湖鎮○○路與
    田中路口查獲，並扣得其所有供施用海洛因所用之海洛因一包（淨重○．一五公
    克，包裝重○．二五公克）及摻有海洛因之注射針筒一支。
二、案經彰化縣警察局溪湖分局報請臺灣彰化地方法院檢察署檢察官偵查起訴及移送
    併辦。
    理  由
一、訊之被告乙○○對於右揭連續非法施用第一級毒品海洛因多次犯行坦白供認，且
    查被告於九十二年二月十八日、同年四月十七日為警查獲後，分別經警採集尿液
    ，經送請檢驗結果，均呈嗎啡陽性反應，有九十二年二月二十四日、同年四月二
    十八日之彰化縣衛生局煙毒尿液檢驗成績書二紙附卷可參，又於九十二年四月十
    七日自被告處查獲之白粉一包，經送請法務部調查局鑑定之結果，確係海洛因成
    分，淨重○．一五公克（包裝重○．二五公克），有法務部調查局調科壹字第一
    四○○○九二八五號鑑定通知書一份在卷足憑，復有摻有海洛因之注射針筒一支
    扣案可資佐證，足認被告自白確有施用第一級毒品海洛因與事實相符而可採信。
    而被告前於八十九年、九十年間，分別因施用第二級毒品案件，先後經臺灣彰化
    地方法院裁定二次觀察、勒戒後，均認無繼續施用毒品之傾向，由臺灣彰化地方
    法院檢察署檢察官分別於九十年一月五日以八十九年度毒偵字第六○七一號、第
    六一一六號及九十年八月二十三日以九十年度毒偵字第二三二一號為不起訴處分
    確定之事實，亦有該不起訴處分書二份、臺灣彰化地方法院檢察署刑案資料查註
    紀錄表及全國施用毒品案件紀錄表各一份附卷可憑。從而，本件事證明確，被告
    右揭三犯違反毒品危害防制條例第十條第一項犯行，堪以認定，應予依法論科。
二、按海洛因屬於八十七年五月二十日公布之毒品危害防制條例第二條第二項第一款
    規定之第一級毒品。被告施用第一級毒品海洛因之行為，核犯毒品危害防制條例
    第十條第一項之施用第一級毒品罪。又其先後持有第一級毒品海洛因之行為，本
    應以持有論，惟其持有後進而施用，其持有之低度行為應為施用之高度行為所吸
    收，故不再論以持有第一級毒品罪。再被告先後多次施用第一級毒品海洛因之犯
    行，時間緊接，犯罪構成要件相同，顯係基於概括犯意反覆為之，是為連續犯，
    應依刑法第五十六條之規定，以一罪論，並加重其刑。原審以被告犯罪事證明確
    ，予以論罪科刑，固非無見，惟查原審就被告自九十二年二月十八日被查獲以後
    起至九十二年四月十七日止，復有連續非法施用第一級毒品海洛因犯行，此部分
    與原審判決有罪部分，有連續犯之裁判上一罪關係，自為起訴效力所及，應併予
    審判，原審於此部分未及審酌，尚有未洽，既經檢察官上訴，本院自應予撤銷改
    判，爰審酌被告前即曾二次接受觀察勒戒並經不起訴處分及有如事實欄所載之犯
    罪科刑紀錄，且於九十二年二月十八日遭警查獲後，仍不知警惕，復蹈前愆又於
    九十二年四月十七日再經警採集其尿液驗得有上揭毒品反應，難認被告確有戒斷
    毒品之決心，惟參酌被告坦承有施用第一級毒品犯行，其施用毒品戕害身心，又
    其施用之次數、期間、所生危害暨犯後態度等一切情狀，量處如主文第二項所示
    之刑。至扣案之海洛因一包（淨重○‧一五公克）、摻有海洛因之注射針筒一支
    （與海洛因難予剝離），被告自承屬其所有，供施用海洛因所用，且為查獲之第
    一級毒品，應依毒品危害防制條例第十八條第一項前段規定，宣告沒收銷燬之。
    另於九十二年二月十八日扣案之注射針筒一支並非違禁物，被告否認屬其所有之
    物，亦無從證明確為被告所有供本件犯罪所用之物，故不為沒收之諭知，附此敘
    明。
據上論斷，應依刑事訴訟法第三百六十九條第一項前段、第三百六十四條、第二百九
十九條第一項前段，毒品危害防制條例第十條第一項、第二十條第三項、第十八條第
一項前段，刑法第十一條前段、第五十六條，判決如主文。
本案經檢察官甲○○到庭執行職務。
中      華      民      國      九十二      年    七    月    二十九    日
       臺灣高等法院臺中分院刑事第六庭
                                         審判長法  官  李  文  雄
                                               法  官  邱  顯  祥
                                               法  官  陳  秀  
右正本證明與原本無異。
如不服本判決應於收受送達後十日內向本院提出上訴書狀，其未敘述上訴之理由者並
得於提起上訴後十日內向本院補提理由書（均須按他造當事人之人數附繕本）。
                                               書記官  黃  禎  祥
中      華      民      國    九十二     年      七       月    三十    日
附錄本判決論罪科刑法條全文：
毒品危害防制條例第十條：
施用第一級毒品者，處六月以上五年以下有期徒刑。
施用第二級毒品者，處三年以下有期徒刑。
                                                                        Ｆ


司法院資訊處製作；財團法人民間司法改革基金會備份。
